臺灣花蓮地方法院刑事判決　　　　　　　　　　　　　九十二年度訴字第一九三號
　　公　訴　人　臺灣花蓮地方法院檢察署檢察官
　　被　　　告　辛○○
　　指定辯護人　壬○○律師
右列被告因搶奪案件，經檢察官提起公訴（九十二年度偵字第一六六四號），本院判
決如左：
    主  文
辛○○意圖為自己不法之所有，而結夥三人以上搶奪他人之動產，處有期徒刑壹年肆
月。
    事  實
一、辛○○係甲○○（已由本院審結）之朋友，因甲○○於民國九十二年四月間與庚○○（已由本院審結）共同至花蓮而認識戊○○與乙○○（均已由本院審結），
    並共謀搶奪販賣金飾之大盤商，甲○○遂應庚○○之要求，而於同年五月二日返
    回臺中要求辛○○一同參與搶案，辛○○知悉該情後即表同意，並於同月五日與
    甲○○及綽號阿凱，年籍、姓名不詳之成年男子一同抵達花蓮，與庚○○同住在
    戊○○位於花蓮縣花蓮市○○路二六二號一樓之住處。隔日即五月六日下午某時
    許，辛○○與乙○○、庚○○、甲○○及綽號小凱之男子，齊聚戊○○所開設之
    麗晶銀樓內討論行搶計畫，並鎖定行搶對象為當時正在附近販賣金飾之丙○○與
    丁○○夫婦。並由乙○○駕駛車號不詳之白色自用小客車，搭載辛○○、庚○○
    、甲○○及綽號小凱之男子，於當日傍晚六時許跟蹤丙○○與丁○○之行動路線
    ，確認丙○○與丁○○下榻位於花蓮縣花蓮市○○街四十五號之金石飯店。戊○○與乙○○並於當日晚間九時許前往庚○○位於花蓮縣吉安鄉○○○街王母娘娘
    廟附近之住處，在屋外與庚○○再次確認將搶奪丙○○與丁○○所攜帶之金飾，
    但時間尚未確定，庚○○入屋後即將上情告知辛○○、甲○○與綽號小凱之男子
    ，渠等亦均表同意，至此已達搶奪之共同犯意聯絡。次日即五月七日清晨某時許
    ，乙○○駕車至庚○○住處欲搭載渠等行搶，辛○○與甲○○隨即坐上車後座，
    綽號小凱之男子則坐在左前座，乙○○並在車上告知將執行昨日所提及之搶奪計
    畫，辛○○與甲○○、綽號小凱之男子均表同意，並推由甲○○與辛○○戴上頭
    套及手套負責下手行搶、綽號小凱之男子則下車作勢嚇阻。上午九時許，乙○○
    駕車至金石飯店門口即光復街四十五號前，恰見丙○○正欲發動車號ＰＱＯ—八
    四一號重型機車自騎樓牽出，並將裝有金飾之兩只黑色提袋（內有丙○○重型機
    車駕照、ＰＱＯ—八四一號機車行車執照各一紙、現金新臺幣七千元、金飾約四
    百兩、帳單一本）置於機車前腳踏板上，丁○○則尚未上車。渠等見機不可失，
    即由乙○○駕車阻擋丙○○所騎乘機車之行進方向，使其無法前進而停置於該處
    ，辛○○、甲○○及綽號小凱之男子隨即下車作勢威嚇，並趁丙○○與丁○○驚
    嚇之際，由辛○○與甲○○下手將前述兩只提袋自機車前腳踏板上強行取走，得
    手後即由乙○○搭載渠等迅速駛離現場。乙○○嗣將汽車開至慈惠二街附近，先
    讓甲○○、辛○○及綽號小凱之男子下車返回庚○○住處，將金飾交由庚○○處
    置，再將汽車開至花蓮縣花蓮市○○路忠烈祠丟棄，換開事前停於該處之車號Ｕ
    八—三八四二號自用小客車，並返回慈惠二街與甲○○、辛○○及綽號小凱之男
    子會合，駕車經由中部橫貫公路返回臺中，處理庚○○所交付之金飾。當日下午
    四時許，乙○○一行人抵達臺中後，辛○○即返回家中。嗣經丙○○及丁○○報
    案，並經警於他案通訊監察當中獲悉庚○○、乙○○、戊○○、甲○○、辛○○
    及綽號小凱之男子涉有重嫌，乃持搜索票至庚○○、乙○○與戊○○之住處搜索
    ，而於庚○○住處扣得金塊一塊，另經甲○○告知將金塊置於家中，而由警察至
    甲○○位於臺中之住處搜得金塊一塊及金手鍊一條後，始查知上情。
二、案經被害人丙○○及丁○○訴由花蓮縣警察局花蓮分局報請臺灣花蓮地方法院檢
    察署檢察官偵查起訴。
    理  由
一、訊據被告辛○○對於前揭結夥三人以上搶奪他人動產之犯行，坦承不諱，核與被
    害人丙○○、丁○○指述之遭搶情節相符（偵查卷九十三至九十四頁、警訊卷一
    至四頁），且有贓證物品認領保管收據二紙（偵查卷第九十五、九十六頁）、金
    飾與金塊照片一紙（偵查卷第九十七頁）、同案被告戊○○搭機乘客名單一紙（
    偵查卷第九十九頁）、花蓮機場停車場之停車費發票一紙（偵查卷第一百頁）、
    指認口卡片、身份證及相片共十紙（警訊卷第八十八至九十七頁）附卷可稽。此
    外，同案被告戊○○於九十二年五月七日十一時許與同案被告乙○○通話談及已
    行搶之情節，以及於同日十六時許以後與乙○○、甲○○聯繫飛往臺中處理熔金
    事宜之通聯內容，均有通訊監察錄音譯文四紙在卷可參（偵查卷第一三一至一三
    四頁），而同案被告戊○○亦不否認譯文內容之真實性（本院九十三年三月二十
    九日審判筆錄），自堪信為真實。並有同案被告庚○○、乙○○、甲○○於本院
    歷次證述之情節可參。本案事證明確，被告犯行足堪認定，應予依法論科。
二、查被告結夥庚○○、乙○○、戊○○、甲○○及綽號小凱之男子而搶奪他人動產
    ，核其所為，係犯刑法第三百二十六條第一項之加重搶奪罪。檢察官於起訴書中
    固記載被告所犯係刑法第三百三十條之加重強盜罪，惟業經其於審理時更正為同
    法第三百二十六條第一項之加重搶奪罪，自應由本院變更起訴法條。被告與庚○○、乙○○、戊○○、甲○○及綽號小凱之男子，對於本件加重搶奪犯行，有犯
    意聯絡及行為分擔，為共同正犯。爰審酌被告正值青年，竟圖以搶奪之方式，強
    取他人財物，對於被害人造成重大之損害，且迄未與被害人和解予以賠償，然其
    犯罪後態度良好，坦承犯行，且係受同案被告甲○○之邀始參與本件犯行，以及
    其智識程度、生活狀況等一切情狀，量處如主文所示之刑。至於被告行搶所使用
    之頭套與手套，既未扣案，亦無法證明係被告所有，爰不予宣告沒收。
據上論結，應依刑事訴訟法第二百九十九條第一項前段、第三百條，刑法第二十八條
、第三百二十六條第一項，判決如主文。
本案經檢察官己○○到庭執行職務
中      華      民      國      九十三      年      六      月    八    日
                                臺灣花蓮地方法院刑事第一庭
                                    審判長法官  賴  淳  良
                                    法      官  蘇  姵  文
                                    法      官  余  明  賢
右正本證明與原本無異。
如對本判決不服，應於送達後十日內，向本院提出上訴狀。（應抄附繕本）告訴人或
被害人如對於本判決不服者，應具備理由請求檢察官上訴，其上訴期間之計算係以檢
察官收受判決正本之日期為準。
                                    法院書記官
中      華      民      國      九十三      年      六      月    九    日
附錄本判決論罪之法律條文：
中華民國刑法第三百二十六條第一項：
 (加重搶奪罪)
犯前條第一項之罪，而有第三百二十一條第一項各款情形之一者，處一年以上七年以下有期徒刑。
